【裁判字號】    89,易,782
【裁判日期】    890829
【裁判案由】    恐嚇等
【裁判全文】
臺灣屏東地方法院刑事判決                          八十九年度易字第七八二號
    公  訴  人  臺灣屏東地方法院檢察署檢察官
    被      告  丁○○
                丙○○○
    共      同
    選任辯護人  陳里己
右列被告因恐嚇等案件，經檢察官提起公訴（八十九年度偵字第二○八八號），本院
判決如左：
    主  文
丁○○、丙○○○共同損壞他人之塑膠管，足以生損害於他人，各處拘役參拾日，如
易科罰金，均以佰元折算壹日。
柴刀貳把均沒收。
    事  實
一、丁○○因與甲○○就坐落於屏東縣鹽埔鄉○○段九筆土地權利誰屬發生糾紛，適
    有戊○○於民國八十八年十二月十四日向甲○○承租上開糾紛土地中九二九之九
    七、九二二之一及九二二之二號三筆土地種植鳳梨，引起丁○○不滿，竟與其妻
    丙○○○共同基於連續恐嚇危害安全之概括犯意，先於八十九年二月二十日上午
    十一時許，戊○○在上開承租土地噴灑農藥時，丙○○○持其所有連柄長約三、
    四十公分柴刀一把，至戊○○面前恫稱：「土地不是租給你們，如果繼續做下去
    ，要持刀砍死你們。」等語，丁○○亦持其所有之同款柴刀一把站在出口處持刀
    揮舞並高喊：「還不快出來？」等語，致戊○○心生畏懼，不敢工作；復於同年
    月二十七日上午九時許，戊○○擔心事件重演，乃邀甲○○同至其上開承租土地
    並開始噴灑農藥時，丁○○與其妻丙○○○再分持同款柴刀各一把，恫嚇戊○○
    稱：「不馬上停止工作，就砍死你。」等語，致戊○○復心生畏懼，且復基於毀
    損之犯意聯絡，由丙○○○持柴刀，將戊○○噴灑農藥之塑膠管子割破，足以生
    損害於戊○○。
二、案經戊○○訴由屏東縣警察局里港分局報告臺灣屏東地方法院檢察署檢察官偵查
    起訴。
    理  由
一、訊據被告丁○○、丙○○○二人固坦認有於八十九年二月二十日上午十一時許，
    各持柴刀一把及於同年月二十七日上午九時許，於上揭地點因上開土地使用問題
    與告訴人戊○○理論之事實。丙○○○並坦承有於八十九年二月二十七日上午九
    時許持柴刀砍壞告訴人戊○○所有噴灑農藥之塑膠管之事實，惟均矢口否認有何
    恐嚇之犯行，被告丁○○並否認有何毀損之犯行。被告丁○○辯稱：八十九年二
    月二十七日並未持刀，亦未叫人砍破戊○○的管子，也沒有恐嚇戊○○，伊只說
    土地不是租給他們，不准他們做，是告訴人誣諂，且告訴人所提之相片係「陷害
    教唆」取得之證物，無證據能力云云；被告丙○○○辯稱：係伊自行砍破上開管
    子，沒有恐嚇戊○○，伊只跟他說如果他們要種，要與伊等簽約，否則不得在那
    裏做，是告訴人誣諂，且告訴人所提之相片係「陷害教唆」取得之證物，無證據
    能力云云。惟查：（一）、右揭事實，業據告訴人迭於警、偵及本院審理中指訴
    明確，核與證人己○○、甲○○證述之情節大致相符，並有戊○○與甲○○契約
    書、丁○○與甲○○協議書等各一份、八十九年二月二十日及二十七日現場照片
    十一幀附卷可稽。（二）、核依卷附事發二日之相片所示，被告二人於警方到達
    時，猶怒氣未消，且均持柴刀在手，是被告丁○○辯稱，八十九年二月二十七日
    並未持刀云云，與事實不符，不予採信。另被告丁○○既自承與告訴人平日要好
    ，則果無其事，告訴人當無誣諂之理。（三）、況被告二人自承就上開土地權利
    誰屬迭有所爭執，是為求護產偶有過激言行亦符常情，洵有恐嚇、毀損之動機。
    （四）被告二人持刀揮舞並出言恐嚇，主觀上顯係有欲加害告訴人身體之意，並
    通知於告訴人，客觀上亦足令告訴人心生畏怖。至證人即事發當時處理之警員乙○○、庚○○，於本院審理時雖證稱並無聞見被告二人有恐嚇、毀損之情事，然
    被告為上開犯行後，始通知員警到場處理等情，迭經告訴人、證人甲○○陳稱在
    卷，是證人乙○○、庚○○未聞見被告二人上開犯行至明，是其等證言無足為被
    告二人有利之認定。另所謂「陷害教唆」指行為人為達陷害他人之目的，而教唆
    他人犯罪，俟他人著手實行時，即報警加以逮捕者而言。本件係被告阻止告訴人
    在上開地號土地耕作衍生之爭執，告訴人既無教唆被告犯罪之行為，被告亦非因
    告訴人之教唆而為上開犯行，是容無「陷害教唆」可言，且告訴人所提之相片既
    與事發經過一致，復查無告訴人有何依不當手段取得上開相片之事證，則被告稱
    告訴人所提之相片係因告訴人「陷害教唆」之不正當手段所取得之證物，亦無足
    採。綜上所述，被告二人之罪證明確，犯行洵堪認定。
二、核被告丁○○、丙○○○二人所為，均係犯刑法第三百零五條之恐嚇危害安全罪
    及同法第三百五十四條之毀損罪。被告二人所犯上開二罪間，有犯意聯絡及行為
    分擔，為共同正犯。又被告二人二次恐嚇告訴人之犯行，時間緊接，犯罪構成要
    件相同，顯係基於概括犯意為之，應依連續犯之規定論以一罪。且所犯恐嚇與毀
    損罪間，有方法結果之牽連關係，應從一重之毀損罪論處。爰審酌被告二人犯罪
    之動機、目的、持刀恐嚇、毀損之手段、連續恐嚇告訴人致其心生畏懼、犯後否
    認犯行等一切情狀，各量處如主文示之刑，並均諭知易科罰金之折算標準。另柴
    刀二把，為被告所有，且供被告本次犯罪所用之物，雖未據扣案，仍應依刑法第
    三十八條第一項第二款之規定，併予宣告沒收。
據上論斷，應依刑事訴訟法第二百九十九條第一項前段、刑法第二十八條、第三百零
五條、第三百五十四條、第五十五條、第四十一條、第三十八條第一項第二款、罰金
罰鍰提高標準條例第一條前段、第二條，判決如主文。
本案經檢察官陳新君到庭執行職務。
中      華      民      國     八十九     年      八    月    二十九    日
                                       臺灣屏東地方法院刑事第二庭
                                           審判長 法  官  吳永宋
                                                  法  官  何清富
                                                  法  官  林昌義
右正本證明與原本無異。
對於本判決如有不服應於收受送達後十日內向本院提出上訴書狀上訴於台灣高等法院
高雄分院並按他造當事人之人數附具繕本。
                                                  書記官  丁廣飛
中      華      民      國     八十九     年      八    月    二十九    日
附錄本案論罪科刑法條全文
刑法第三百零五條：
以加害生命、身體、自由、名譽、財產之事，恐嚇他人致生危害於安全者，處二年以
下有期徒刑、拘役或三百元以下罰金。
刑法第三百五十四條
毀棄、損壞前二條以外之他人之物或令致不堪用，足以生損害於公眾或他人者，處二
年以下有期徒刑、拘役或五百元以下罰金。


司法院資訊處製作；財團法人民間司法改革基金會備份。
